臺灣彰化地方法院民事裁定
109年度司字第14號
聲  請  人  陳美惠  
相  對  人  金豐節能科技股份有限公司

法定代理人  陳栢輝  
上列當事人間聲請妨害檢查業務裁罰事件，本院裁定如下：  
    主  文
相對人金豐節能科技股份有限公司處罰鍰新臺幣貳萬元。  
    理  由
一、公司法第245條第1項規定：「繼續六個月以上，持有已發行
    股份總數百分之一以上之股東，得檢附理由、事證及說明其
    必要性，聲請法院選派檢查人，於必要範圍內，檢查公司業
    務帳目、財產情形、特定事項、特定交易文件及紀錄。」，
    依同法第110條第3項規定，上開規定於有限公司準用之。對
    於依前開規定，聲請法院選派檢查人之檢查，有規避、妨礙
    或拒絕行為者，處新臺幣（下同）二萬元以上十萬元以下罰
    鍰，同法第110條第4項亦定有明文。又依公司法第245條及
    第110條第3、4項規定，檢查人既由法院選派，而檢查人於
    完成檢查後，亦應向法院提出檢查報告，則對於檢查有妨礙
    、拒絕或規避行為者，亦應由法院裁罰，權責始能相符。
二、聲請意旨略以：聲請人前聲請選派相對人之檢查人，經本院
    裁定選派林碧蓁會計師為檢查人，檢查該公司自105年4月29
    日起迄今之業務帳目及財產情形。經聲請人於109年8月19日
    聲請閱卷瞭解檢查人檢查之結果，然未獲任何報告紀錄，依
    卷內本院電話紀錄，不僅說明相對人有遲延提供資料之妨礙
    檢查行為，更提供非檢查相關範圍之資料，企圖規避檢查，
    並於檢查人要求補正資料時，以不回覆之方式拒絕受檢，爰
    聲請本院依法裁罰等語。
三、經查，本院於109年4月30日裁定選派林碧蓁會計師為相對人
    之檢查人，檢查該公司自105年4月29日起迄今之業務帳目及
    財產情形。經林碧蓁會計師於109年5月29日通知相對人備妥
    自105年4月29日起迄今之財務報表、帳簿、憑證、銀行帳戶
    明細、歷年董事會及股東會議事錄、契約及財產情形等資料
    ，以利檢查工作之進行。相對人雖於109年6月底提出資料，
    然提出之資料並非檢查相關範圍。林碧蓁會計師復於109年7
    月10日通知相對人儘速提供「1.105年4月29日至今銷售與晉
    福國際貿易有限公司之商品所簽訂之買賣契約書、訂購單及
    貨款收貨明細。2.105年4月29日至今專利權費用給付資金明
    細。3.105年度至108年度存貨明細帳。4.105年4月29日至今
    公司於彰化銀行及台中銀行之銀行帳戶明細（包括活期存款
    及支票存款）。5.105年4月29日至今董事會及股東會議事錄
    」，然相對人迄至109年12月底均未依通知提出資料等事實
    ，業據聲請人提出本院109年度司字第4號民事裁定、檢查人
    林碧蓁會計師109年5月29日育中109字第052901號函、109年
    7月10日育中109字第071001號函及本院109年6月16日、109
    年8月4日電話紀錄2紙為證，復經本院依職權調閱本院109年
    度司字第4號民事事件卷宗查核無訛，且有本院109年12月25
    日電話紀錄1紙附卷可稽，是聲請人主張相對人有遲延提供
    資料之妨礙、拒絕檢查行為，堪以採信。
四、相對人雖辯稱其法定代理人陳栢輝本身不諳公司管理，需要
    時間整理公司帳冊資料，非蓄意規避檢查等語。然查，陳栢
    輝自98年1月7日起即擔任相對人公司負責人迄今，對相對人
    各該業務帳目及財產資料自應知悉，且林碧蓁會計師於109
    年7月10日通知函中亦詳載所需文件內容，是相對人未依檢
    查人通知備妥財務報表、帳簿及憑證等文件，以供檢查人進
    行檢查工作，足認對於檢查人之檢查，有有妨礙、拒絕或規
    避之行為，核與公司法第110條第4項所定相當。審酌相對人
    上開規避或拒絕檢查人檢查之行為、期間，爰處以新臺幣2
    萬元之罰鍰。
五、依公司法第110條第4項，裁定如主文。  
中　　華　　民　　國　　110 　年　　5 　　月　　19　　日
                  民事第三庭    法　官　鍾孟容
以上正本係照原本作成。
如不服本裁定應於送達後10日內向本院提出抗告狀，並繳納抗告
費新臺幣1,000元。
                                書記官　張茂盛
中　　華　　民　　國　　110 　年　　5 　　月　　19　　日